Minutes et répertoires du notaire René MAHEUT, 1638 - 30 décembre 1657 (étude XXXIII)
Archives nationales
- Minutes de René MAHEUT, 1638 - décembre 1657; MC/ET/XXXIII/270 - MC/ET/XXXIII/307
  - Minutes. 1642, juillet - 1642, décembre, juillet 1642 - décembre 1642; MC/ET/XXXIII/280
    - THOIGNET (Nicolas) maître Barbier, chirurgien. Carrefour Saint-Etienne du Mont § Constitution de rente faite par Nicolas THOIGNET, et Jean MATHIEU, graveur en taille douce, rue Saint-Jacques, à Maurice GIGOT, chirurgien de longue robe, rue Galande., 3 juillet 1642; MC/ET/XXXIII/280
      constitution de rente; Thoignet, Nicolas
    - GRAVEUR en taille douce MATHIEU (Jean) Rue Saint-Jacques § Constitution de rente, 3 juillet 1642; MC/ET/XXXIII/280
      constitution de rente; Mathieu, Jean
    - BOULLENGER (Louis) Avocat au Parlement Logé rue des Carmes § Testament de Louis BOULLENGER, 7 juillet 1642; MC/ET/XXXIII/280
      testament; Boullenger, Louis
    - MAÇON BAILLY Antoine Rue des noyers § Marché de maçonnerie., 8 juillet 1642; MC/ET/XXXIII/280
      marché; Bailly, Antoine
    - MAÇONNERIE § Marché passé entre Antoine BAILLY, maître maçon, rue des Noyers, et Antoine FEYDEAU, commissaire à l'extraordinaire des guerres, rue des Noyers., 8 juillet 1642; MC/ET/XXXIII/280
      marché; Bailly, Antoine; Feydeau, Antoine; maçon
    - COCHET (Jean) Compagnon tailleur de pierres Rue Galande § Contrat de mariage de. .., et de Jeanne NOCTON., 12 juillet 1642; MC/ET/XXXIII/280
      contrat de mariage; Cochet, Jean
    - TAILLEUR de pierres (compagnon) COCHET (Jean) Rue Galande. § Contrat de mariage de..., 12 juillet 1642; MC/ET/XXXIII/280
      contrat de mariage; Tailleur de pierres, compagnon; Cochet, Jean
    - ANTHOINE (Martin) Chapelier Grande rue Mouffetard. § Contrat de mariage de Martin ANTHOINE, et de Jeanne BUOT., 13 juillet 1642; MC/ET/XXXIII/280
      contrat de mariage; Anthoine, Martin
    - SERRURIER (maître) MANTOYS (François) Grande rue du faubourg Saint-Victor. § Contrat de mariage de. .., 13 juillet 1642; MC/ET/XXXIII/280
      contrat de mariage; Mantoys, François
    - MANTOYS (François) maître Serrurier Grande Rue du Faubourg Saint-Victor § Contrat de mariage de .., et de Nicole JANINOT, veuve de Jacques BARDIN., 13 juillet 1642; MC/ET/XXXIII/280
    - DUCHESNE (Michel) Professeur de philosophie dem/t/ au collège de Boncourt § Rachat de vente à Michel DUCHESNE, par Jacques CHABOUILLÉ, sieur de la Mothe, commissaire ordinaire des guerres, dem/t/ à Fontainebleau., 14 juillet 1642; MC/ET/XXXIII/280
      acte de vente; Duchesne, Michel
    - LE MAGNY (Claude) Veuve de Charles SOUBRON, libraire, relieur de livres. Rue de la Huchette. § Testament de Claude LE MAGNY, 14 juillet 1642; MC/ET/XXXIII/280
      testament; Le Magny, Claude
    - LA FORGE (Nicolas de) Maçon Rue Fripault § Bail à loyer passé à. .., par Jacques CHABOUILLÉ, sieur de la Mothe, commissaire ordinaire des guerres, dem/t/ à Fontainebleau., 15 juillet 1642; MC/ET/XXXIII/280
      bail; La Forge, Nicolas de
    - MAÇON LA FORGE Nicolas de Rue Fripault § Bail à loyer., 15 juillet 1642; MC/ET/XXXIII/280
    - LE REBOURT (Germain) Sieur de Villiers Lezart Rue des Déchargeurs. § - Foi et hommage rendus à Germain LEREBOURT, par André POIRIER, prêtre bachelier en droit canon, chanoine de l'Eglise collégiale de Saint-Marcel, Jean VERET, orfèvre, en son nom, et portant fort de Jacques VERET, orfèvre, et de Guillaume BERTHELOT, sculpteur de la Reine mère du Roi, Anne POISSON, veuve de Jean MARLOT, rue de la Lanterne, 25 juillet 1642; MC/ET/XXXIII/280
      Le Rebourt, Germain
    - ORFÈVRE VERET Jean § Foi et hommage., 25 juillet 1642; MC/ET/XXXIII/280
    - ORFÈVRE VERET Jacques § Foi et hommage., 25 juillet 1642; MC/ET/XXXIII/280
      Veret, Jacques
    - SCULPTEUR de la Reine mère du Roi. BERTHELOT (Guillaume) § - Foi et hommage., 25 juillet 1642; MC/ET/XXXIII/280
      Berthelot, Guillaume
    - THOMAS (Jean) Marchand de vins; Rue de La Mortellerie. § Contrat de mariage de. .., et de Marie NIOCHE. Témoin: Pierre DUHAMEL - orfèvre., 27 juillet 1642; MC/ET/XXXIII/280
      contrat de mariage; Thomas, Jean
    - ORFÈVRE marchand, DUHAMEL Pierre § Témoin à un mariage., 27 juillet 1642; MC/ET/XXXIII/280
      contrat de mariage; Duhamel, Pierre
    - DUCHEMIN (Laurent) Procureur au Parlement Proche Saint-Landry § Testament de Laurent DUCHEMIN, 6 août 1642; MC/ET/XXXIII/280
      testament; Duchemin, Laurent
    - DOUTAULT (Jullien) Tailleur d'habits Rue de la Bucherie. § Contrat de mariage de Jullien DOUTAULT, et de Jeanne MERILLARD, veuve de François CORMIER., 9 août 1642; MC/ET/XXXIII/280
      contrat de mariage; Doutault, Jullien
    - BEAUVALLET (Guillaume) Gaignedenier; Rue Mouffetard. § Contrat de mariage de. .., et de Antoinette MARLET; Témoin: Adrien CHARDIN - maçon -, 17 août 1642; MC/ET/XXXIII/280
      contrat de mariage; Beauvallet, Guillaume
    - MAÇON CHARDIN Adrien § Témoin à un mariage., 17 août 1642; MC/ET/XXXIII/280
      contrat de mariage; Chardin, Adrien
    - MARLET (Antoinette) § Contrat de mariage de .., et de Guillaume BEAUVALLET, gaignedenier, rue Mouffetard., 17 août 1642; MC/ET/XXXIII/280
      contrat de mariage; Marlet, Antoinette
    - IMPRIMEUR FLEURY (Martin) § Témoin à un mariage., 31 août 1642; MC/ET/XXXIII/280
      contrat de mariage; Fleury, Martin
    - LE CONTE (Jacques) Imprimeur Rue Saint-Etienne des Grès. § Contrat de mariage de Jacques LECONTE, et de Margueritte de LAULNAY; Témoin: Jacques LE CONTE (fils) - imprimeur - Martin FLEURY., 31 août 1642; MC/ET/XXXIII/280
      contrat de mariage; Le Conte, Jacques
    - IMPRIMEUR LE CONTE (Jacques) fils § Témoin à un mariage, 31 août 1642; MC/ET/XXXIII/280
    - IMPRIMEUR LE CONTE (Jacques) § Contrat de mariage de Jacques LE CONTE, 31 août 1642; MC/ET/XXXIII/280
    - LIBRAIRE, relieur LE TONNELLIER (Claude) § Marché de papeterie., 4 septembre 1642; MC/ET/XXXIII/280
      marché; Le Tonnellier, Claude
    - PAPETIER (maître) LA PERSONNE (Martin de) § Marché de papeterie, 4 septembre 1642; MC/ET/XXXIII/280
      marché; La Personne, Martin de
    - PAPETERIE § Marché passé entre Martin de LA PERSONNE, maître papetier, colleur, rue Saint-Jacques, et Claude LE TONNELLIER, libraire et relieur de livres, dem/t/ sur la terre de Combray, 4 septembre 1642; MC/ET/XXXIII/280
    - DANGLURE (Margueritte) Maîtresse des petites écoles. Rue Perdue. § Testament de Marguerite DANGLURE, 7 septembre 1642; MC/ET/XXXIII/280
      testament; Danglure, Margueritte
    - SIMON (Gilles) Maçon Rue du Bon Puits. § Accord entre. .., et Noël GOYMET, marchand fruitier, rue du Bon Puits., 10 septembre 1642; MC/ET/XXXIII/280
      accord; Simon, Gilles
    - MAÇON SIMON Gilles Rue du bon puits. § Accord., 10 septembre 1642; MC/ET/XXXIII/280
    - COUDIN (Henry) maître pêcheur Place Maubert § Testament de Henry COUDIN, 15 septembre 1642; MC/ET/XXXIII/280
      testament; Coudin, Henri
    - LIBRAIRE BONJAN (Claude) Rue Zaccharie. § Bail à loyer., 18 septembre 1642; MC/ET/XXXIII/280
      bail; Bonjan, Claude
    - LIBRAIRE DENAIN (Robert) Rue Saint-Jacques § Bail à loyer, 18 septembre 1642; MC/ET/XXXIII/280
      bail; Denain, Robert
    - IMPRIMEUR en taille douce DUMENE (Nicolas) § Témoin à un mariage., 22 septembre 1642; MC/ET/XXXIII/280
      contrat de mariage; Dumene, Nicolas
    - MAÇON DUBOIS Joseph § Témoin à un mariage., 22 septembre 1642; MC/ET/XXXIII/280
      contrat de mariage; Dubois, Joseph
    - LAULNE (Nicolas de) Marchand libraire Rue Chartière. § Constitution de rente faite par Nicolas de LAULNE; à Charles BLECHET, marchand de vins, grande rue du faubourg Saint-Marcel., 24 septembre 1642; MC/ET/XXXIII/280
    - LIBRAIRE LAULNE (Nicolas de) Rue Chartière. § Constitution de rente., 24 septembre 1642; MC/ET/XXXIII/280
    - DUCHEMYN (Laurent) Procureur en Parlement. § Inventaire après décès de Laurent DUCHEMYN, dressé à la requête de son fils, Nicolas DU CHEMYN, procureur au Parlement. - Tableaux. Tapisseries., 25 septembre 1642; MC/ET/XXXIII/280
      inventaire; Duchemyn, Laurent
    - DOREUR sur cuir, libraire SAUVAGE (Etienne) Rue Chartière. § Accord., 25 septembre 1642; MC/ET/XXXIII/280
      accord; Sauvage, Etienne
    - TAPISSERIES § Inventaire après décès de Laurent DUCHEMYN, procureur au Parlement., 25 septembre 1642; MC/ET/XXXIII/280
      inventaire
    - TABLEAUX § ~ Inventaire après décès de Laurent DUCHEMYN, procureur au Parlement., 25 septembre 1642; MC/ET/XXXIII/280
    - SAUVAGE (Etienne) Libraire, doreur sur cuir. Rue Chartière. § Accord passé entre. .., et Claude LE TONNELIER, Libraire relieur de livres, dem/t/ à Paris, sur la terre de Cambrais., 25 septembre 1642; MC/ET/XXXIII/280
    - RELIEUR de livres, libraire LE TONNELIER (Claude) § Accord., 25 septembre 1642; MC/ET/XXXIII/280
      accord; Le Tonnelier, Claude
    - GARNISSEUR, fourbisseur d'épées LE CAUCHOYER (Jacques) § Témoin à un mariage., 27 septembre 1642; MC/ET/XXXIII/280
      contrat de mariage; Le Cauchoyer, Jacques
    - RAVERDY (Guillaume) maître potier d'étain demeurant sous les pilliers des Halles. § Contrat de mariage de .., et de Margueritte GRAPPIN, 5 octobre 1642; MC/ET/XXXIII/280
      contrat de mariage; Raverdy, Guillaume
    - POTIER d'étain (maître) RAVERDY (Guillaume) dem/t/ sous les piliers des Halles. § Contrat de mariage de. .., 5 octobre 1642; MC/ET/XXXIII/280
      contrat de mariage; Raverdy, Guillaume; potier
    - IMPRIMEUR, libraire SOUBRET (Rémy) § Témoin à un mariage., 10 octobre 1642; MC/ET/XXXIII/280
      contrat de mariage; Soubret, Rémy
    - PERISSE (Joachin) Tailleur d'habits Rue Saint-Jean de Brumaire § Contrat de mariage de Joachin PERISSE, et de Barbe ANCEAULME, veuve de Pierre LE SAGE, tailleur d'habits. Temoins: Rémy SOUBRET - imprimeur et libraire, 10 octobre 1642; MC/ET/XXXIII/280
      contrat de mariage; Perisse, Joachin
    - TAILLEUR d'habits PERISSE (Joachin) Rue Saint-Jean de Brumaire § Contrat de mariage de Joachin PERISSE, 10 octobre 1642; MC/ET/XXXIII/280
    - BOUCHER (Charles) maître boulanger Rue du Four. § Contrat de mariage de Charles BOUCHER, et de Jacqueline CLAUZIER. Temoin: Charles PILAN. maître tapissier, 17 octobre 1642; MC/ET/XXXIII/280
      contrat de mariage; Boucher, Charles
    - TAPISSIER (maître) PILAN (Charles) § Témoins à un mariage., 17 octobre 1642; MC/ET/XXXIII/280
      contrat de mariage; Pilan, Charles
    - GUIDON (Antoine) Serviteur de René DUVERNET, juré courtier des chevaux de Monseigneur frère unique du Roi, Rue Perdue § Contrat de mariage de Antoine GUIDON, et de Barbe SICART, servante de René DUVERNET., 19 octobre 1642; MC/ET/XXXIII/280
      contrat de mariage; Guidon, Antoine
    - MAÇON CHEVALIER Pierre § Témoin à un mariage., 21 octobre 1642; MC/ET/XXXIII/280
      contrat de mariage; Chevalier, Pierre
    - MAÇON HAREL Pierre Grande rue du Faubourg Saint-Marcel. § Marché de maçonnerie., 24 octobre 1642; MC/ET/XXXIII/280
      marché; Harel, Pierre
    - MAÇONNERIE § Marché passé entre Pierre HAREL, maçon, grande rue du faubourg Saint-Marcel, et Etienne DUBUGUY, marchand de vins, rue des Boulangers., 24 octobre 1642; MC/ET/XXXIII/280
      marché; Harel, Pierre; Dubuguy, Etienne; maçon
    - LE NOBLE (Gilles) Gaignedenier Rue du Paon § Contrat de mariage de Gilles LE NOBLE, et de Martine ABRAHAM., 27 octobre 1642; MC/ET/XXXIII/280
      contrat de mariage; Le Noble, Gilles
    - MAÇONNERIE § Marché passé entre François DENIS, maçon, rue des Copeaux, et Pierre SEGUIN, maître bourrelier, grande rue du faubourg Saint-Victor, François OZANE, mercier, rue Galande, et Jacques DUFEU, écolier étudiant, demeurant proche la porte Saint-Michel., 29 octobre 1642; MC/ET/XXXIII/280
      marché; Denis, François; Seguin, Pierre; Ozane, François; Dufeu, Jacques; maçon
    - MAÇON DENIS François Rue des copeaux. § Marché de maçonnerie., 29 octobre 1642; MC/ET/XXXIII/280
      marché; Denis, François
    - BESSIN (Jacques) Libraire, imprimeur Rue des Sept Voies § Mise en apprentissage auprès de Jacques BESSIN, de Germain DUPONT., 3 novembre 1642; MC/ET/XXXIII/280
    - LIBRAIRE, imprimeur BESSIN (Jacques) Rue des Sept Voies. § Mise en apprentissage auprès de Jacques BESSIN, 3 novembre 1642; MC/ET/XXXIII/280
    - LIBRAIRE, imprimeur (apprentissage de) § Mise en apprentissage auprès de Jacque BESSIN, libraire, imprimeur, rue des Sept Voies, de Germain DUPONT., 3 novembre 1642; MC/ET/XXXIII/280
    - LIBRAIRE et imprimeur ordinaire du Roi ROCOLET (Pierre) Rue et presbytère Saint-Pierre-des-Arcis § Mise en apprentissage auprès de Pierre ROCOLET, 8 novembre 1642; MC/ET/XXXIII/280
      contrat d'apprentissage; Rocolet, Pierre
    - LIBRAIRE (apprentissage de) § Mise en apprentissage auprès de Pierre ROCOLET, libraire, et imprimeur ordinaire du Roi, rue et presbytère Saint-Pierre-des-Arcis, de Yves DAMPIERRE., 8 novembre 1642; MC/ET/XXXIII/280
    - PELLETIER (Thomas) maître enlumineur Rue Saint-Hilaire § Mise en apprentissage auprès de. .., de André LEFEBURE, 12 novembre 1642; MC/ET/XXXIII/280
      contrat d'apprentissage; Pelletier, Thomas
    - ENLUMINEUR (apprentissage d') § Mise en apprentissage auprès de Thomas PELLETIER, maître enlumineur rue Saint-Hilaire, de André LEFÉBURE., 12 novembre 1642; MC/ET/XXXIII/280
      contrat d'apprentissage; Pelletier, Thomas; Lefébure, André
    - ENLUMINEUR (maître) PELLETIER (Thomas) Rue Saint-Hilaire § Mise en apprentissage auprès de. .., 12 novembre 1642; MC/ET/XXXIII/280
    - TAILLEUR de pierres PLATEL (Simon) Rue proche la porte Saint-Michel. § Contrat de mariage de. .., 13 novembre 1642; MC/ET/XXXIII/280
      contrat de mariage; Platel, Simon
    - PLAGNER (Michel) Mercier, grossier, joaillier. Rue de la Champverrerie § Contrat de mariage de..., et de Marguerite MASSON. Témoins: Marc, Alexandre et Ypolitte de COMANS: (père et fils) - directeurs des manufactures de tapisserie nom le Roi., 16 novembre 1642; MC/ET/XXXIII/280
      contrat de mariage; Plagner, Michel
    - TAPISSIER (directeur des manufactures de tapisserie pour le roi) COMANS (Ypolitte de) § Témoin à un mariage., 16 novembre 1642; MC/ET/XXXIII/280
      contrat de mariage; Comans, Ypolitte de
    - TAPISSIER (directeur des manufacture de tapisserie pour le roi) COMANS (Marc de) § Témoin à un mariage., 16 novembre 1642; MC/ET/XXXIII/280
      contrat de mariage; Comans, Marc de
    - TAPISSIER (directeur des manufactures de tapisserie pour le roi) COMANS (Alexandre de) § Témoin à un mariage., 16 novembre 1642; MC/ET/XXXIII/280
      contrat de mariage; Comans, Alexandre de
    - Contrat de mariage entre Guillaume Cordier, charron, en présence de Marie Cordier, femme Robert, Ozane, maître violon., 18 novembre 1642; MC/ET/XXXIII/280
      Date de révision: 2011
      Date de création de la notice: 2009
      contrat de mariage; charron; musicien
    - CORDIER (Guillaume) Charon demeurant aux grands degrés. § Contrat de mariage de Guillaume CORDIER, et de Geneviève COINTRY - Témoin: Robert OZANE - maître violon., 18 novembre 1642; MC/ET/XXXIII/280
      contrat de mariage; Cordier, Guillaume
    - ROCOLET (Pierre) Libraire, imprimeur ordinaire du Roi Rue du presbytère-proche Saint-Pierre-des-Arcis. § Echange passé entre Pierre ROCOLET, et Nicolas VERDY, menuisier à Coursel, et Rolin DUMONT, hôtelier à Coursel., 25 novembre 1642; MC/ET/XXXIII/280
      échange; Rocolet, Pierre
    - MENUISIER VERDY Nicolas, demeurant à Coursel. § Echange., 26 novembre 1642; MC/ET/XXXIII/280
      échange; Verdy, Nicolas
    - GUILLAUMOT (Antoine) Serviteur à Vaulx en Bourbonnais § Contrat de mariage de Antoine GUILLAUMOT, et de Jacquette DAILLOTTE., 9 décembre 1642; MC/ET/XXXIII/280
      contrat de mariage; Guillaumot, Antoine
    - LIBRAIRE RIVIERE (Jean) Rue Chartière § Mise en apprentissage auprès de Jean RIVIERE, 14 décembre 1642; MC/ET/XXXIII/280
      contrat d'apprentissage; Riviere, Jean
    - RIVIERE (Jean) Libraire Rue Chartière § Mise en apprentissage auprès de Jean RIVIERE, de Martin BAZILLE., 14 décembre 1642; MC/ET/XXXIII/280
      contrat d'apprentissage; Rivière, Jean
    - LIBRAIRE (apprentissage de) § Mise en apprentissage auprès de Jean RIVIERE, libraire, rue Chartière, de Martin BAZILLE., 14 décembre 1642; MC/ET/XXXIII/280
    - PETIT (François) maître chapelier Rue de brethigny § Contrat de mariage de François PETIT, et de Charlotte POULAIN, 21 décembre 1642; MC/ET/XXXIII/280
      contrat de mariage; Petit, François
    - RICHER (Nicolas) Savetier: Rue Saint-Germain-l'Auxerrois § Contrat de mariage de Nicolas RICHER, et de Louise DESHAIS., 27 décembre 1642; MC/ET/XXXIII/280
      contrat de mariage; Richer, Nicolas
    - HERISSENT (Claude) Libraire, doreur de livres Rue des Sept. Voies. § Contrat de mariage de. .., et de Margueritte de HANSY.; Témoins: François JORON. libraire; Hervé DUMESNIL; Michel VANGON - Doreur sur tranches François JORON - Libraire, 28 décembre 1642; MC/ET/XXXIII/280
      contrat de mariage; Hérissent, Claude
    - DOREUR sur tranches VANGON (Michel) § - Témoin à un mariage, 28 décembre 1642; MC/ET/XXXIII/280
      contrat de mariage; Vangon, Michel
    - DOREUR de livres, libraire HERISSENT (Claude) Rue des Sept Voies. § Contrat de mariage de..., 28 décembre 1642; MC/ET/XXXIII/280
    - TAPISSERIE § Marché passé entre Nicolas RABIAIS, maître tapissier Faubourg Saint-Marcel, et Pierre BIJEUX, maître tapissier, rue comtesse d'Arles, et Louis HINART, tapissier, rue neuve Saint-Honoré., 28 décembre 1642; MC/ET/XXXIII/280
    - TAPISSIER (maître) RABIAIS (Nicolas) Faubourg Saint-Marcel. § Marché de Tapisserie., 28 décembre 1642; MC/ET/XXXIII/280
      marché; Rabiais, Nicolas
    - TAPISSIER (maître) BIJEUX (Pierre) Rue Comtesse d'Artes § Marché de Tapisserie., 28 décembre 1642; MC/ET/XXXIII/280
      marché; Bijeux, Pierre
    - TAPISSIER (maître) MINART (Louis) Rue Neuve Saint-Honoré. § Marché de Tapisserie., 28 décembre 1642; MC/ET/XXXIII/280
      marché; Minart, Louis
    - MAÇONNERIE § Marché passé entre Pierre MERCHAN, juré du Roi, es oeuvres de maçonnerie, rue Saint-Etienne en Grève, et Hervé DUMESNIL, Cardin BESONGNE et André SOUBRON, tous libraires., 29 décembre 1642; MC/ET/XXXIII/280
      marché; Merchan, Pierre; Dumesnil, Hervé; Besongne, Cardin; maçon
    - MAÇON juré du roi MERCHAN Pierre Rue Saint- Étienne en Grève. § Marché de maçonnerie., 29 décembre 1642; MC/ET/XXXIII/280
      marché; Merchan, Pierre
    - DUMURAL (Jacques) Marchand de grains Rue Saint-Antoine § Contrat de mariage de Jacques DUMURAL, et de Jeanne JAPPIN., 31 décembre 1642; MC/ET/XXXIII/280
      contrat de mariage; Dumural, Jacques
    - LIBRAIRE AUVRAY (Jacques) l'aîné § Témoin à un mariage, 14 juillet 1645; MC/ET/XXXIII/280
      contrat de mariage; Auvray, Jacques
  - Minutes et brevets. 1642 - 1643, juillet, 1642 - juillet 1643; MC/ET/XXXIII/281/A
    1642: brevets.
    1643, janvier à juillet: minutes.
    Ancienne(s) cote(s):
    ET/XXXIII/281
    brevet notarié
    - LE TONNELLIER (Claude) Marchand libraire Rue et sur la terre de Combray. § Obligation de Claude LE TONNELLIER, à Martin de LA PERSONNE, papetier, colleur., 1642; MC/ET/XXXIII/281/A
      obligation; Le Tonnellier, Claude
    - SIGURET (Jean) Marchand orfèvre. dem/t/ proche Saint-Leuffroy. § Comptes entre. .., et François SIGURET, son frère rue de la Vieille Monnaie., 1er février 1642; MC/ET/XXXIII/281/A
      Siguret, Jean
    - ORFÈVRE marchand SIGURET Jean § Comptes, 1er février 1642; MC/ET/XXXIII/281/A
    - BEAUPERIN (Gabriel) Marchand de chevaux. Quai de la Tournelle. § Obligation de Gabriel BEAUPERIN, à François BONNEFOY, garde des Raisins du Roi, en la capitainerie de Gentilly., 12 février 1642; MC/ET/XXXIII/281/A
      obligation; Beauperin, Gabriel
    - GARDE des plaisirs du roi BONNEFOY (François) Gentilly § Obligation., 12 février 1642; MC/ET/XXXIII/281/A
      obligation; Bonnefoy, François
    - DUGAST (Jacques) Marchand imprimeur et libraire Rue vieille boucherie. § Obligation de Jacques DUGAST, à Nicolas GODU, bourgeois de Paris, 5 juillet 1642; MC/ET/XXXIII/281/A
      obligation; Dugast, Jacques
    - IMPRIMEUR, libraire DUGAST (Jacques) Rue Vieille Boucherie § Obligation, 5 juillet 1642; MC/ET/XXXIII/281/A
    - ROUSSELET (Etienne) maître serrurier § Contrat de mariage de .., et de Elizabeth LEVESQUE. Témoin: Mathurin HURON maître orfèvre., 4 janvier 1643; MC/ET/XXXIII/281/A
      contrat de mariage; Rousselet, Etienne
    - ORFÈVRE maître, HURON Mathurin § Témoin à un mariage., 4 janvier 1643; MC/ET/XXXIII/281/A
      contrat de mariage; Huron, Mathurin
    - SERRURIER (maître) ROUSSELET (Etienne) § Contrat de mariage de. .., 4 janvier 1643; MC/ET/XXXIII/281/A
    - DESLANDES (Nicolas) Gaignedenier Rue des Vieux Augustins § Contrat de mariage de Nicolas DESLANDES, et de Jeanne DELABRE., 24 janvier 1643; MC/ET/XXXIII/281/A
      contrat de mariage; Deslandes, Nicolas
    - BREDY (Pierre) Tapissier au Buisson.; Logé rue de la Huchette. § Quittance passée par. .., associé et ayant change de Pierre MATHERON, tapissier, à Louis MERCIER, sieur de la Noirville, 27 janvier 1643; MC/ET/XXXIII/281/A
      quittance; Bredy, Pierre
    - TAPISSIER MATHERON (Pierre) § Quittance, 27 janvier 1643; MC/ET/XXXIII/281/A
      quittance; Matheron, Pierre
    - TAPISSIER BREDY (Pierre) Rue de la Huchette § Quittance., 27 janvier 1643; MC/ET/XXXIII/281/A
    - MAÇON DAMERON Jean § Témoin à un mariage., 29 janvier 1643; MC/ET/XXXIII/281/A
      contrat de mariage; Dameron, Jean
    - TAPISSIER (m/e/ et marchand) DAMERON (Nicolas) § Témoin à un mariage., 29 janvier 1643; MC/ET/XXXIII/281/A
      contrat de mariage; Dameron, Nicolas
    - MAÇON GOURGOURON Jean § Témoin à un mariage., 29 janvier 1643; MC/ET/XXXIII/281/A
      contrat de mariage; Gourgouron, Jean
    - VERDUC (Jean de) Facteur des marchands de bois Rue Saint-Victor § Contrat de mariage de Jean de VERDUC, et de Françoise ROLLET., 30 janvier 1643; MC/ET/XXXIII/281/A
      contrat de mariage; Verduc, Jean de
    - QUENTIN (Pierre) Charpentier à Rocourt. § Contrat de mariage de .., et de Louise COTTIN., 31 janvier 1643; MC/ET/XXXIII/281/A
      contrat de mariage; Quentin, Pierre
    - CHARPENTIER QUENTIN (Pierre) demeurant à Rocourt. § Contrat de mariage de. .., 31 janvier 1643; MC/ET/XXXIII/281/A
    - LA FOSSE (Salomon de) Libraire maître Saint-Hilaire § Bail à loyer passé à Salomon de LA FOSSE, par Martin de LA PERSONNE, papetier colleur, rue Saint-Jacques., 3 février 1643; MC/ET/XXXIII/281/A
      bail; La Fosse, Salomon de
    - LIBRAIRE LA FOSSE (Salomon de) Mont Saint-Hilaire. § ~ Bail à loyer passé à Salomon de LA FOSSE, 3 février 1643; MC/ET/XXXIII/281/A
    - RUDREAU (Martin) Boulanger Rue Mouffetard. § Contrat de mariage de Martin RUDREAU, et de Elizabeth COCARDON., 8 février 1643; MC/ET/XXXIII/281/A
      contrat de mariage; Rudreau, Martin
    - LAMY (Edmé) Marchand de vin Rue Mouffetard. § Contrat de mariage de Edmé LAMY, et de Anne SOSIER., 26 mars 1643; MC/ET/XXXIII/281/A
      contrat de mariage; Lamy, Edmé
    - GARNIER (Claude) Femme séparée, de Etienne LEBAS, procureur. § Testament de Claude GARNIER, 7 avril 1643; MC/ET/XXXIII/281/A
      testament; Garnier, Claude
    - ROUSSELET (Henry de) Sieur de Quinquempoix y demeurant § Contrat de mariage de Henry de ROUSSELET, et de Angélique Catherine ROUSSEAU, 7 avril 1643; MC/ET/XXXIII/281/A
      contrat de mariage; Rousselet, Henry de
    - IMPRIMEUR, libraire (apprentissage d') § Mise en apprentissage de François de SAINT-AUBIN, auprès de Eloi SENECHAL, maître imprimeur, marchand libraire, rue d'Ecosse., 12 avril 1643; MC/ET/XXXIII/281/A
    - SENECHAL (Eloi) maître imprimeur, marchand libraire Rue d'Ecosse. § Mise en apprentissage auprès de Eloi SENECHAL, de François de SAINT-AUBIN., 12 avril 1643; MC/ET/XXXIII/281/A
      contrat d'apprentissage; Senechal, Eloi
    - IMPRIMEUR et libraire SENECHAL (Eloi) Rue d'Ecosse § Mise en apprentissage auprès de Eloi SENECHAL, 12 avril 1643; MC/ET/XXXIII/281/A
      contrat d'apprentissage; Sénéchal, Eloi